【裁判字號】    97,簡上,83
【裁判日期】    970520
【裁判案由】    竊盜
【裁判全文】
臺灣彰化地方法院刑事判決              97年度簡上字第83號
上  訴  人
即  被  告  甲○○
上列上訴人因竊盜案件，不服本院北斗簡易庭九十七年度斗簡字
第九二號中華民國九十七年二月二十九日第一審判決（原檢察官
聲請簡易判決處刑案號：九十六年度偵字第一一二四六號），提
起上訴，本院管轄第二審合議庭判決如下：
    主  文
上訴駁回。
甲○○緩刑參年。
    事實及理由
一、本案經本院審理結果，認第一審判決認事用法及量刑均無不
    當，應予維持，並引用第一審判決書記載之事實、證據及理
    由（如附件，惟原刑事簡易判決主文欄第二項「扣案之鉗子
    一支沒收。」之記載應更正為「扣案之鉗子壹支沒收。」。
二、本件上訴人即被告甲○○（以下簡稱被告）上訴意旨略以：
    被告未經被害人乙○○同意而擅取其所有之浪板，本有不是
    ，被告已痛改前非，並取得被害人原諒，並經彰化縣二林鎮
    調解委員會調解成立，被害人已表示不再追究，原審未及審
    酌，且被告與老母共同生活，並育有二子一女，子女現均就
    學中，如被告身繫囹圄，不惟稚齡子女之生活、就學將失憑
    藉，老母奉養之需亦陷困境，為此請求釣院斟酌上情，為被
    告緩刑之宣告，以利自新 等語。
三、訊據被告對於上開攜帶兇器竊盜犯坦承不諱，核與證人即被
    害人乙○○證述情節相符，並有贓物認領保管單、彰化縣二
    林地政事務所土地所有權狀影本各一份及照片六幀在卷可稽
    ，此外復有作案用之鉗子一支扣案可資佐證，且被告供稱其
    竊取浪板係要拿回去圍鴨寮等語，足認被告確有意圖為自己
    不法所有之竊盜犯意甚明，是以本件事證已臻明確，被告犯
    行堪予認定。
四、原審以被告所犯刑法第三百二十一條第一項第三款攜帶兇器
    竊盜犯行事證明確，並參酌案情，據以論罪科刑，判處被告
    有期徒刑六月，並諭知易科罰金之折算標準，核無不當，上
    訴人指摘原判決不當，聲請撤銷原判決，為無理由，應駁回
    其上訴。次查，本件被告前未曾因故意犯罪受有期徒刑以上
    刑之宣告，此有臺灣彰化地方法院檢察署刑案資料查註紀錄
    表及臺灣高等法院被告前案紀錄表在卷可考，且被告已與被
    害人乙○○成立調解，此有彰化縣二林鎮調解委員會調解書
    一份在卷可稽，其因一時失慮，致罹刑典，被告經此偵審程
    序與論罪科刑之教訓後，當知所警惕，而無再犯之虞，本院
    認所宣告之刑，以暫不執行為適當，爰依刑法第七十四條第
    一項第一款，宣告緩刑三年，以啟自新。
據上論斷，應依刑事訴訟法第四百五十五條之一第一項、第三項
、第三百七十三條、第三百六十八條，刑法第七十四條第一項第
一款，判決如主文。
本件經檢察官張聖傳到庭執行職務。
中    華    民    國    97    年    5     月    20    日
                        臺灣彰化地方法院刑事第二庭
                            審判長法官   石馨文
                            法      官   黃齡玉
                            法      官   尚安雅
以上正本證明與原本無異。
本判決不得上訴。
中    華    民    國    97    年    5     月    21    日
                            書  記  官   洪年慶


司法院資訊處製作；財團法人民間司法改革基金會備份。
